【裁判字號】    90,易,255
【裁判日期】    900612
【裁判案由】    賭博
【裁判全文】
臺灣基隆地方法院刑事判決                            九十年度易字第二五五號
    公  訴  人  臺灣基隆地方法院檢察署檢察官
    被      告  乙○○
右列被告因賭博案件，經檢察官提起公訴（九十年度偵字第一Ｏ七五號），本院判決
如左：
    主  文
乙○○連續意圖營利，聚眾賭博，處有期徒刑月，如易科罰金，以佰元折算壹日
。
扣案之撲克牌貳拾壹副、抽頭金新臺幣壹仟元均沒收。
    事  實
一、乙○○意圖營利，並基於概括之犯意，自民國九十年一月二十四日起至同年二月
    二十六日下午五時許止，連續多次提供其向不知情房東所承租位於基隆市○○路
    三十二號三樓之居所作為賭博場所，並提供撲克牌為賭具，聚集不特定多數人以
    俗稱「十三張」之玩法賭博財物，賭客每贏一道可贏取新臺幣（下同）一百元，
    連贏三道（俗稱打槍）可贏取一千元，賭客每更換一副新牌時，由乙○○抽取二
    百元抽頭金，賭局結束時，再依每位賭客之輸贏狀況，由乙○○向每位賭客抽取
    五百元至一千元不等之抽頭金，乙○○所收取之抽頭金除部分提供賭客餐點飲料
    外，餘額均歸乙○○所有，乙○○以此方式牟取利益。迄九十年二月二十六日下
    午五時許，適有任興得、李榮川、張秋文、邱進發、甲○○、林藤松（均另依社
    會秩序維護法處理）聚集在上址賭博財物時，為警當場查獲，並扣得乙○○所有
    之撲克牌二十一副、抽頭金一千元及現場賭客所有之賭資一萬一千六百元，因而
    查悉上情。
二、案經基隆市警察局第二分局報請臺灣基隆地方法院檢察署檢察官偵查起訴。
    理  由
一、右揭事實，初據被告乙○○於警訊中自白不諱，核與在場賭博之賭客任興得、李
    榮川、張秋文、邱進發、甲○○、林藤松於警訊中之證述情節相符，復有警方當
    場扣得被告所有提供賭客賭博之撲克牌二十一副及抽頭金一千元足資佐證，事證
    明確，被告嗣於檢察官偵查中及本院調查、審理時雖亦坦承確有提供上開居所及
    撲克牌賭具供賭客賭博之事實，惟矢口否認有抽頭營利之犯行，並辯稱：警方所
    扣得之現金一千元係賭客委由伊代買餐點飲料之費用，不是抽頭金云云。然查，
    本件承辦員警所查扣由被告提供賭客賭博之賭具撲克牌多達二十一副，顯見被告
    絕非於查獲當日單純聚集友人對玩撲克牌並食用餐點飲料娛樂，且警方於現場查
    獲之賭客共六人，縱使被告依一般賭場慣例提供在場之人餐點飲料，所需金額亦
    不過區區五、六百元，何須向賭客收取一千元？更何況證人張秋文於警訊中亦明
    確證稱：「房子是由乙○○承租的，玩家如連贏三次贏一千元，每換一付新牌由
    玩家共付二百元交由承租人乙○○購買餐點，餘額由承租人乙○○收取，撲克牌
    也是乙○○供應，結束賭博離場前，由賭客視本身輸贏給予壹仟元至伍佰元不等
    給承租人抽頭金。」等語（詳見九十年二月二十六日警訊筆錄），足見扣案之一
    千元確為被告所收取之抽頭金無誤，被告所辯不足採信。合前所述，被告於警訊
    中之自白有上開證人之證言及扣案之證物足資佐證，本件事證明確，被告犯行堪
    以認定。
二、核被告乙○○所為，係犯刑法第二百六十八條前段之意圖營利供給賭博場所罪、
    同條後段之意圖營利聚眾賭博罪。被告所犯兩罪之間，有方法結果之牽連關係，
    依刑法第五十五條之規定，應從情節較重之意圖營利聚眾賭博罪處斷。被告先後
    多次犯行之時間緊接，所犯罪名及構成要件均相同，顯係基於概括犯意反覆為之
    ，為連續犯，應依刑法第五十六條之規定以一罪論，並加重其刑。爰審酌被告經
    營賭場聚眾賭博，恃不法利益維生，危害社會秩序及善良風俗，惟該賭場經營之
    期間非長，犯罪所生危害尚非鉅及其犯罪後態度等一切情狀，量處如主文所示之
    刑，並諭知易科罰金之折算標準，以示懲儆。
三、扣案之撲克牌二十一副係被告所有且供犯罪之用之賭博器具，業據被告供明在卷
    ，應依刑法第三十八條第一項第二款之規定宣告沒收；另抽頭金一千元係被告因
    犯罪所得之物，爰依刑法第三十八條第一項第三款之規定宣告沒收。至扣案之賭
    資一萬一千六百元，乃違反社會秩序維護法之賭客所有之賭資，應另依社會秩序
    維護法處理，爰不併為沒收之宣告，附此敘明。
據上論斷，應依刑事訴訟法第二百九十九條第一項前段，刑法第五十六條、第二百六
十八條、第五十五條、第四十一條第一項、第三十八條第一項第二款、第三款，罰金
罰鍰提高標準條例第一條前段、第二條，判決如主文。
本案經檢察官周慶華到庭執行職務。
中      華      民      國    九十      年      六      月    十二      日
                                    臺灣基隆地方法院刑事第三庭
                                                法  官  蔡佳玲
右正本證明與原本無異。
對於本件判決如有不服，應於收受送達後十日內，向本院提出上訴書狀，上訴於臺灣
高等法院，並按他造當事人之人數附具繕本。
                                                書記官  湯惠芳
中      華      民      國    九十      年      六      月    十五      日
附錄論罪法條
刑法第二百六十八條：
意圖營利，供給賭博場所或聚眾賭博者，處三年以下有期徒刑，得併科三千元以下罰
金。


司法院資訊處製作；財團法人民間司法改革基金會備份。
